【裁判字號】    91,交簡上,54
【裁判日期】    920225
【裁判案由】    公共危險
【裁判全文】
臺灣板橋地方法院刑事判決                        九十一年度交簡上字第五四號
    上  訴  人  丁○○
    即  被  告
右上訴人因被告公共危險案件，不服中華民國九十一年十一月十三日，本院三重簡易
庭九十一年度重交簡字第五一○號第一審判決（聲請簡易判決處刑案號：九十一年度
偵字第一八四○八號），提起上訴，本院管轄之第二審合議庭判決如左：
    主  文
上訴駁回。
    事  實
一、丁○○曾於民國（下同）八十八年間因公共危險（酒醉駕車）案件，經臺灣士林
    地方法院於八十九年一月二十日以八十八年度湖交簡字第一三三號判決拘役三十
    日，並於八十九年四月二十八日易科罰金執行完畢（尚不構成累犯）；猶不知悔
    改，其自九十一年八月十日晚間八時許至十一時許，與友人在臺北縣大潤發中和
    店旁某店內飲酒，知悉其酒後已達不能安全駕駛動力交通工具之程度，竟於飲酒
    後之九十一年八月十日晚間十一時、十二時左右，獨自駕駛屬廖政達所有、車號
    ＤＸ－○四七一號自用小客車，自臺北縣大潤發中和店附近駛出車輛。迨至翌日
    （即九十一年八月十一日）凌晨零時二十二分許，丁○○駕車沿臺北縣永和市○○○路，由臺北縣永和市往中和市方向行駛時，距離警方設於在臺北縣永和市○○○路二段長堤社區前臨檢站約一百公尺，發現警察設站攔查臨檢，即將車輛停
    止於原處。經警發覺有異，上前盤查，見丁○○有酒醉駕車之跡象，遂對之實施
    呼氣酒精測試。測得丁○○呼氣酒精值高達每公升○．九八毫克，始查知上情。
二、案經臺北縣政府警察局永和分局報請臺灣板橋地方法院檢察署檢察官聲請簡易判
    決處刑。
    理  由
一、得心證之理由：
（一）、認定被告犯罪之積極證據：
    １、被告於警詢時自白：「（因為我沒有錢可以繳納罰鍰，請求法官予以拘役」
        、「警方於九十一年八月十一日零時二十二分許，在臺北縣永和市○○○路
        ○段（長堤前）查獲你駕駛ＤＸ－○四一七號自小客車是否實在？）是的」
        （詳參偵查卷第四頁、第五頁九十一年八月十一日警詢筆錄）。
    ２、查獲警察甲○○到庭證言：「當時我們是實施酒測勤務，當時這部車沿著環
        河西路由永和往中和方向行駛，而且他行駛內側車道，當時單向二線道，會
        攔查這部車的原因是這部車開著車燈停在路中間，距離我們攔查點壹佰公尺
        ，我們從盤查點就可以看到這部車，因為當時我們看到這部車之後就看到被
        告是坐在駕駛座上面而且手握方向盤，並沒有任何人離開這部車子，我們就
        把被告帶到攔檢站實施酒測，當時我幫他把車開到交通分隊，是被告姊夫把
        車開走，當時有我和乙○○用跑的，跑到這部車停車的位置，當時我們小隊
        長有在現場，小隊長是騎摩托車從我們攔檢站對向直接騎摩托車過去，是小
        隊長先到這部車停車的位置，我沒有看到被告下車」（詳參本院九十二月一
        月十日訊問筆錄）；現場警察即證人乙○○到庭證稱：「．．．，當時我們
        在永和往中和方向在距離我們攔檢點壹佰公尺的地方有一部自小客車停在內
        側車道，當時我是負責警戒，我們小隊長先騎機車過去看，我用跑的過去，
        甲○○也是用跑的過去，我是第二個到，我記得我跑到的時候看到被告坐在
        駕駛座上面，我們三個人都有請他下車，小隊長開被告的車子到攔檢點，我
        和被告走路回攔檢點，他一直說車子不是他開的，他說有一部車子擋住他的
        去路，但是我們只有看到他這一台車停在路中間，當時我們當天是十一點到
        三點的酒測勤務，中間沒有換班」（詳參本院九十二年一月十日訊問筆錄）
        ；且有現場警察即證人丙○○到庭證述：「這件舉發我有在現場，當時我們
        在長堤社區前面實施酒測勤務，酒測的時候我們會封閉壹條內側道路，設置
        壹個警示燈，當事人在距離酒測點大約壹佰公尺的前方，依據我們的經驗很
        多駕駛人看到我們的攔查點會把車輛停住不前，所以我們就會準備壹台摩托
        車，我們看到被告的車輛停車不前的時候我就騎壹台摩托車過去，我到現場
        的時候看到被告在駕駛座上面沒有其他的人在車子裡面，他在做倒車的動作
        車子有往後方移動，因此阻礙到後面的來車，而且還擦撞到後面的車子，因
        為是輕微擦撞，後車移開之後就開走了，是我負責把車疏導開來，我在做疏
        導動作的時候我有呼叫同事過來支援，當時沒有車輛在被告的車輛的前方擋
        住他」、「被告確實坐在駕駛座上面，我當時用口頭制止他繼續駕駛，被告
        有一直說車子不是我在開的，我有問他駕駛人的姓名，被告也沒有告訴他朋
        友的姓名」（詳參本院九十二年一月十日訊問筆錄）。是現場三位值勤警察
        甲○○、乙○○及丙○○均指證被告為該車之駕駛人；而其三人與被告素無
        仇怨，應無設詞陷害之理，且其三人所證內容，互核相符，堪予採信。
    ３、被告經警於九十一年八月十一日實施呼氣酒精測試結果，高達每公升○．九
        八毫克，有測試結果單一件在卷可稽；而被告有異常駕駛行為，對員警指揮
        及交通號誌無反應或遲緩，駕駛判斷力，顯然欠佳，於查獲、測試或訊問過
        程，被告有語無倫次、多話之情事，此有刑法第一百八十五條之三案件測試
        觀察紀錄表一件附卷可參；且被告在「雙腳併攏、兩手貼緊大腿，將一腳向
        前抬高離地十五公分，並停止不動三十秒」、「閉雙眼，三十秒內朗誦阿拉
        伯數字，由一○○一到一○三○」之檢測項目不合格，亦有臺北縣警察局永
        和分局汽機車駕駛人酒後生理協調平衡檢測紀錄表一件可考。足認被告於飲
        酒後，已處於不能安全駕駛動力交通工具之狀態。
（二）、被告所辯不足採部分：
    １、被告於本院調查審理時辯稱：渠未駕駛車輛，飲酒完畢後，車輛即交與友人
        張庭綸駕駛，警察攔查前，張庭綸即自行棄車逃逸，渠非車輛駕駛人云云。
    ２、雖證人張庭綸：「在中和市大潤發的巷子裡面喝酒，當時除了我們二人之外
        還有另外七、八個朋友，喝完之後我們大概十一、十二點左右離開，當時被
        告和我是開同一部車去現場喝酒，去大潤發的時候是我開車，車子是他朋友
        的，我幫他開車，喝完酒是我開車，當時車上只有我們二人，由我來開車，
        當時車子要開到被告的住處，有碰到警察攔檢，在中和的河堤，當時警察還
        沒有看到我們，當時警察離我們有一公里，我是從土城往臺北方向開，當時
        我剛下橋，前面有壹台克萊斯勒的車，我車子擺在現場人就跑了，車鑰匙在
        車上，我跑的時候警察還沒有來。我往巷子裡面跑，我往斜對面大樓鑽，後
        來我就叫計程車回去」（詳參本院九十二年一月二十二日訊問筆錄）。惟證
        人張庭綸所證：伊飲酒後完畢後，是駕車由土城往臺北方向行駛等語，核與
        前揭證人甲○○及乙○○所證，該車係由永和往中和方向行駛一情相悖。倘
        證人張庭綸確為該車之駕駛人，豈會不知行車方向？且證人甲○○、乙○○
        及丙○○均證言未曾在現場見到張庭綸，顯見證人張庭綸確非該車之駕駛人
        。被告及證人張庭綸所辯，顯係事後勾串之詞，無足可採。
二、論罪科刑：按被告於酒後不能安全駕駛車輛之狀態下駕駛車輛，核其所為，係犯
    刑法第一百八十五條之三之酒醉駕車罪。原審以被告酒後駕車事證明確，成立刑
    法第一百八十五條之三之罪，並審酌被告曾有酒醉駕車之前科，此有臺灣高等法
    院檢察署刑案紀錄簡覆表一件在卷可稽，其犯罪動機、目的、手段、輕忽自身及
    其他用路人之安全，對交通秩序造成危害程度等一切情狀，量處罰金二萬元，罰
    金如易服勞役，以三百元折算一日，並適用刑事訴訟法第四百四十九條第一項前
    段、第四百五十四條第二項、刑法第一百八十五條之三、第四十二條第二項、罰
    金罰鍰提高標準條例第二條。本院經核其認事用法，俱無違誤，量刑亦屬妥適，
    被告上訴仍執陳詞否認犯行，為無理由，應予駁回。
據上論斷，應依刑事訴訟法第四百五十五條之一第一項、第三項、第三百六十八條，
判決如主文。
本案經檢察官葉志飛到庭執行職務。
中    華    民    國      九十二      年      二      月    二十五    日
                  臺灣板橋地方法院刑事第一庭
                                  審判長法  官  梁  宏  哲
                  法  官  劉  景  宜
                                        法  官  高  玉  舜
右正本證明與原本無異。
本判決不得上訴。
                                        書記官  田  世  杰
中    華    民    國      九十二      年      二      月    二十六    日


司法院資訊處製作；財團法人民間司法改革基金會備份。
